臺灣臺北地方法院刑事判決　　　　　　　　　　　　九十一年度易字第一一九六號
　　公　訴　人　臺灣臺北地方法院檢察署檢察官
　　被　　　告　丁○○
　　選任辯護人　魏家弘
　　　　　　　　黃子恬
右列被告因傷害案件，經檢察官聲請簡易判決處刑（九十一年度偵字第一０一八一號
 ，本院改依通常程序審理，判決如左：
      主  文
丁○○無罪。
      理  由
一、本件公訴意旨略以：被告丁○○係祭祀公業高佛福、高積資管理委員會派下員（
    起訴書誤繕高佛福管理委員會，並誤認丙○○係派下員），於民國九十一年三月
    三日下午五時許，在台北市○○路○段八八號一樓，該祭祀公業管理委員會召開
    九十一年第二次臨時派下員會議時，被告與告訴人丙○○雙方因細故發生爭吵，
    詎被告丁○○竟基於傷害犯意，出手毆打並以腳踢傷丙○○，致受有臉部挫傷之
    傷害。因認被告涉犯刑法第二百七十七條第一項之傷害罪嫌。
二、按犯罪事實應依證據認定之，無證據不得推定其犯罪事實；又不能證明被告犯罪
    者，應諭知無罪之判決，刑事訴訟法第一百五十四條、第三百零一條第一項分別
    定有明文。又按認定被告有罪之事實，應憑證據，如未能發現相當之證據，或證
    據不足以證明，自不能以推測或擬制之方法，以為裁判之基礎；且認定事實所憑
    之證據，其為訴訟上之證明，須達於通常一般人均不致有懷疑，而得確信其為事
    實之程度者，始得據為有罪之認定，倘其證明尚未達到此一程度，而有合理之懷
    疑存在時，尚難為有罪之認定基礎；苟積極證據不足以為不利於被告事實之認定
    ，即應為有利被告之認定，更不必有何有利之證據，最高法院三十年上字第八一
    六號、四十年台上字第八六號、七十六年台上字第四九八六號判例分別揭有上旨
    ，足資參酌。公訴人認被告涉犯前揭傷害罪嫌，無非係以：告訴人丙○○指訴、
    證人林曼怡證詞及台北市立萬芳醫院診斷證明書，資為論據。惟訊據被告丁○○
    堅詞否認有何傷害犯行，辯稱：當日是己○○與告訴人丙○○發生爭吵，伊前去
    勸架，如果勸架當中有冒犯之處，伊願意向丙○○道歉，但絕對沒有動手毆打告
    訴人，或用腳踹她等語。經查：
（一）告訴人丙○○於警、偵訊固指稱：被告用手毆打伊臉二次，又用腳踢胸部一次
      等語，並提出台北市立萬芳醫院診斷證明書為憑，告訴人於第一次偵訊時表示
      胸部已有瘀傷且會痛等語，惟經檢察官詢問為何診斷證明書未記載此部分傷勢
      ？告訴人則陳稱：因昨日驗傷胸部不痛，且年紀大緊張，沒有告訴醫生等語（
      分見偵卷第四頁反面、第七頁反面），然經本院向台北市立萬芳醫院函詢告訴
      人就診情形，經該醫院以九十一年十月三十日萬院醫字第九一一一八五號函復
      ：「病患丙○○女士於民國九十一年三月三日來診，主訴胸腹部疼痛、臉部外
      傷，經診治及照Ｘ光無明顯骨折，開藥服用，門診追蹤治療」等語，並有病歷
      影本一份在卷可參。可見告訴人陳稱：因當時胸部不痛未向醫生陳述胸部傷勢
      云云，顯非實情，雖告訴人於本院訊問時改稱：伊曾向醫生說胸部會痛，但醫
      生說Ｘ光看不出來，只能開臉部有傷的驗傷單等語（見本院九十一年十月二十
      五日訊問筆錄），然而告訴人既於就診當日向醫師陳述胸部遭毆打且經Ｘ光檢
      查無恙，則告訴人指稱胸部受有傷害云云，顯與實情不合，自不足採信。
（二）本案發生地台北市○○路○段八八號一樓之開會現場前方擺設一張長條桌，兩
      邊各擺六張椅子，會場後方則另外放置皮沙發及茶几等物，長條桌與沙發椅間
      則為空地，此有雙方所不爭執之現場相片四幀附卷可參。是本件案發地點，依
      擺設物件區隔前方為會議桌、中間屬空地及後方則為沙發椅等位置，先予敘明
      。而證人即告訴人兒媳林曼怡固於偵查中證陳：當時告訴人與己○○二人講話
      都很大聲，告訴人走到後面，伊只注意己○○舉動，沒想到被告突然出拳，第
      一下伊沒看到，第二下被告撞告訴人的臉，接著被告被拉走踹告訴人胸、腹部
      等語（見偵卷第三十二頁），其經本院諭令其與告訴人隔離訊問後證陳：伊與
      告訴人坐在會議長桌開會，己○○坐在後面沙發椅，被告也坐在後方電腦椅那
      邊，當時告訴人與己○○均走到會議桌與沙發椅間的空地那邊在爭吵，伊站在
      告訴人右手邊，被告突然從伊的左手大約九、十點方向出來，再轉個方向正對
      告訴人，第一下是打告訴人一巴掌，第二下則是舉起右手肘並往前跨一步撞告
      訴人右臉頰（辯護人反詰時則稱左臉頰），後來被告被人架走，用很大力道踹
      告訴人，所以告訴人倒退二步，後面有人將告訴人扶住等語。惟告訴人於本院
      訊問時則指稱：當時是己○○要跟伊爭吵，並走到長條桌尾端處，因為沒有空
      間可以挪動所以伊並沒有向前走去，當時被告從別處走來，林曼怡站在伊與被
      告中間，被告並不是從林曼怡左手邊方向走出來，被告站在伊左前方大約二、
      三尺處，也是在長條桌尾端那邊，被告第一下打伊的右臉頰、第二下打伊左臉
      頰，二下都是用拳頭，並沒有用手肘打伊，被告用拳頭打伊二下之後，伊只感
      覺麻麻的，不記得有無往後退，後來被告被人拉走桌面，所以才有空間將腳抬
      起來踢伊胸、腹部一下，但踹的力道並不是很大，但伊有往後退等語（均見本
      院九十一年十月二十五日訊問筆錄）。是依據證人林曼怡與告訴人指證被告前
      開傷害過程，無論是被告出現位置、面對告訴人方向、出拳或掌摑、用拳頭或
      是手肘、甚至毆打或腳踹力道等情節，均無一相符。然告訴人本身係受害者，
      而林曼怡則是現場目擊證人且屬告訴人方之友性證人，惟其等二人前開指述被
      告傷害情節，既有扞格予盾之處，尚難徒憑其等二人顯有瑕疵之指述，資為不
      利被告之證據。
（三）再者，告訴人指述被告出拳毆打造成其臉部受傷，姑且不論告訴人與證人林曼
      怡指稱被告究係用拳頭或用手肘毆打歧異之處，然其等二人均指證被告攻擊告
      訴人臉頰部位，惟據台北市萬芳醫院急診病歷記錄繪圖所示，告訴人受傷部位
      係位於兩眼之間俗稱山根部位，並非在右或左臉頰之處，可見告訴人及林曼怡
      指證被告毆打告訴人臉頰部位，顯又與醫院診斷事實不合。而證人己○○及乙○○於本院訊問時咸證稱：被告只有過來勸架，並沒有毆打告訴人等語，證人
      即至現場處理之台北市政府警察局文山第二分局興隆派出所辛○○（現調交通
      大隊大安分隊）及甲○○警員均證稱：伊等到現場處理，告訴人外表並無異樣
      ，但她很生氣滿臉通紅在喘大氣，只有說遭被告毆打，但並沒有說如何被打，
      伊等請告訴人檢具傷單提出告訴等語（均見本院九十一年十月十一日訊問筆錄
      ），是被告辯稱並無毆打告訴人等語，既與現場其他證人己○○及乙○○證述
      情節一致，且到場處理警員亦未發現告訴人臉上有何外傷痕跡，則被告前開辯
      詞，尚非無據，堪予採信。
（四）至於，辛○○警員於本院訊問時提出工作紀錄簿載敘：「十六時二十五分通報
      辛亥路五段八八號糾紛，經前往瞭解現場為祭祀公業開會，由代理負責人戊○○主持，戊○○所述當時在場人丙○○因不滿議題，而與另一名在場工會人員
      丁○○起爭吵，雙方當場發生推打，而丙○○自述當時遭丁○○毆打，職請丙○○至萬芳醫院驗傷後至本所提出告訴」等語，惟本院傳訊戊○○到庭證稱：
      當時丙○○與己○○爭吵，伊大聲叫他們不要吵，但他們不聽制止，兩人就走
      到中間空地，當時在場的人都站起來，因為伊是坐在最裡面，並沒有看到事情
      經過，警員事後才到場，伊有拿身分證給警員，但警員並沒有給伊看工作紀錄
      簿記載的內容等語，且告訴人也當庭肯認戊○○所處位置無法目睹事件過程等
      情（見本院九十一年十一月二十二日審判筆錄），則前開工作紀錄簿僅係警員
      事後記錄處理經過的報告，並非正式筆錄且未經當事人閱覽確認，況且戊○○
      因宥於所站位置無法目睹事件發生，該份紀錄卻引述戊○○所言載敘被告與告
      訴人發生推打云云，顯與有不實之處，則該份工作紀錄亦不得資為本件傷害之
      證據，附此敘明。
三、綜上各節，本件公訴人所指之證據尚不足以證明被告有公訴人所指之犯罪事實；
    此外，復查無其他具體事證足資證明被告涉有起訴意旨所指之傷害罪嫌，應認無
    法證明被告犯罪，揆諸首揭法文意旨，爰為無罪之諭知。
四、 本件係檢察官聲請以簡易判決處刑之案件，因被告所犯之罪不合刑事訴訟法第
     四百四十九條所定得以簡易處刑之案件，本院改用通常程序審判之。
據上論斷，應依刑事訴訟法第四百五十二條、第三百零一條第一項，判決如主文。
本案經檢察官庚○○到庭執行職務。
中      華      民      國    九十一    年     十二     月    三      日
                              臺灣臺北地方法院刑事第一庭
                                  法    官    傅  中  樂
右正本證明與原本無異。
如不服本判決，應於判決送達後十日內，向本院提出上訴狀。
                                  書 記 官    林  明  龍
中      華      民      國    九十一    年     十二     月      五      日
